臺灣臺北地方法院民事裁定
111年度店小聲字第12號
聲  請  人  劉妍秀  

相  對  人  諸葛晉  
上列聲請人因與相對人間返還借款事件，聲請人聲請交付法庭錄
音光碟，本院裁定如下：
    主  文
聲請駁回。
    理  由
一、按當事人及依法得聲請閱覽卷宗之人，因主張或維護其法律
    上利益，聲請交付法庭錄音或錄影內容時，應敘明理由，由
    法院為許可與否之裁定；法院受理前項聲請，如認符合聲請
    人要件，並在聲請期間內提出，且就所主張或維護法律上之
    利益已敘明者，除法令另有排除規定外，應予許可，法庭錄
    音錄影及其利用保存辦法第8 條第1項、第2項分別定有明文
　　。又法庭錄音係為輔助製作言詞辯論筆錄之用，此觀民事訴
    訟法第213 條之1 規定即明，法庭錄音、錄影光碟或數位錄
    音、錄影內容非民事訴訟法第242 條第1 項所規定之卷內文
    書，當事人依該項規定聲請閱覽、抄錄或攝影之卷內文書，
    或預納費用聲請付與繕本、影本或節本，自不包括法庭錄音
　　、錄影光碟。該內容涉及當事人或法庭活動人員之聲紋等個
    人資料，為人格權範圍，提供拷貝上開錄音、錄影資料屬公
    務機關對於保有個人資料之利用，依個人資料保護法第16條
　　、第5 條規定，應於執行法定職務範圍內為之，並與蒐集之
    特定目的相符；並不得逾此特定目的範圍，始具備正當、合
    理性。如交付法庭錄音、錄影光碟或數位錄音、錄影內容，
    未具備正當合理性，即已逾越上開輔助筆錄製作之必要範圍
    （最高法院104 年度台抗字第294號裁定、102年度台抗字第
　　939號裁定意旨參照）。　
二、聲請意旨略以：相對人為鈞院111 年度店小字第1505號返還
    借款事件（系爭事件）之原告，其於民國111 年10月12日言
    詞辯論期日，在法庭內公然罵聲請人即系爭事件被告為垃圾
    債券，因尚有聲請人兒子一同開庭，使聲請人身心受創，爰
　　聲請當天錄音光碟等語。
三、經查，本件聲請人雖為本院111 年度店小字第1505號返還借
    款事件之被告，惟其聲請交付錄音、錄影內容光碟，僅謂聲
    請人有上開辱罵之情事，爰聲請交付法庭錄音光碟，惟並未
    釋明其聲請交付法庭錄音、錄影內容有何「主張或維護其法
    律上利益」之必要，復未敘明其聲請目的有何以閱覽筆錄之
    方式而不可得之情形，有其聲請狀在卷可憑，故本件聲請人
    請求交付法庭錄音、錄影內容光碟，於法不合，應予駁回。
四、依民事訴訟法第220條規定，裁定如主文。
中　　華　　民　　國　　111 　年　　12　　月　　6 　　日
                  臺灣臺北地方法院新店簡易庭　　  
                              法  官　張淑美
以上為正本係照原本作成。
如不服本裁定，應於本裁定送達後10日內，向本院提出抗告狀並
表明抗告理由（須附繕本），及繳納抗告費新臺幣1,000元。 
中　　華　　民　　國　　111 　年　　12　　月　　6 　　日
                              書記官  馮姿蓉